【裁判字號】    95,台上,2525
【裁判日期】    950511
【裁判案由】    違反毒品危害防制條例
【裁判全文】
最高法院刑事判決            九十五年度台上字第二五二五號
    上  訴  人  甲○○
                        弄2號（現另案在台灣台南監獄台南
                        分監執行）
上列上訴人因違反毒品危害防制條例案件，不服台灣高等法院台
南分院中華民國九十五年三月八日第二審判決（九十五年度上訴
字第六０號，起訴案號：台灣台南地方法院檢察署九十四年度毒
偵字第九一九號），提起上訴，本院判決如下：
    主  文
上訴駁回。
    理  由
按刑事訴訟法第三百七十七條規定，上訴於第三審法院，非以判
決違背法令為理由，不得為之。是提起第三審上訴，應以原判決
違背法令為理由，係屬法定要件。如果上訴理由書狀並未依據卷
內訴訟資料，具體指摘原判決不適用何種法則或如何適用不當，
或所指摘原判決違法情事，顯與法律規定得為第三審上訴理由之
違法情形，不相適合時，均應認其上訴為違背法律上之程式，予
以駁回。本件上訴人甲○○上訴意旨略稱：(一)、原判決於事實欄
記載上訴人曾於民國九十二年間因毒品案件，經台灣台南地方法
院九十二年度訴字第五五六號刑事判決判處有期徒刑一年五月確
定等情，但理由欄卻謂上開確定判決所科處者為有期徒刑一年十
月，事實欄之記載與理由內之敘述顯相矛盾。(二)、上訴人因罹患
疾病乃藉吸毒麻醉身心，且其教育程度不高，醫療知識不足，卻
知購買多量之注射針筒以避免將疾病傳染予他人，可見其道德觀
念良善，又已深感悔意，請求依刑法第五十九條規定酌減其刑云
云。
惟查原判決綜合全案卷證資料，本於事實審法院之推理作用，認
定上訴人有其事實欄所載之犯行，因而撤銷第一審關於施用第一
級毒品部分之不當科刑判決，改判論處上訴人連續施用第一級毒
品（累犯）罪刑，已詳細說明其所憑之證據及認定之理由。上訴
意旨對原審之論斷，究有何違背經驗法則或論理法則等違法情形
，並未依據卷內資料具體表明。又刑事判決有顯係文字誤寫，而
不影響於全案情節與判決之本旨者，依司法院大法官釋字第四三
號解釋意旨，得參照民事訴訟法第二百三十二條規定，由原審法
院以裁定更正。查上訴人曾分別基於施用第一級毒品海洛因及第
二級毒品安非他命之概括犯意，自九十一年八月十五日起至九十
二年八月十日止連續施用海洛因，及自九十二年三月間某日起至
同年五月間某日止連續施用安非他命，另於九十二年三月三十一
日非法持有第二級毒品大麻，經台灣台南地方法院於九十二年十
月三十一日以九十二年度訴字第五五六號刑事判決，就連續施用
第一級毒品（累犯）部分判處有期徒刑一年二月，就連續施用第
二級毒品（累犯）部分判處有期徒刑十月，就持有第二級毒品（
累犯）部分判處有期徒刑三月，並定應執行刑為有期徒刑一年十
月確定。嗣最高法院檢察署檢察總長以上訴人所犯前開案件與累
犯之規定不符為由，向本院提起非常上訴，經本院以該案確有誤
依累犯規定論處並加重其刑之違背法令，且不利於上訴人，乃將
上開確定判決關於上訴人主刑部分予以撤銷，改判就上訴人連續
施用第一級毒品部分判處有期徒刑一年，就其連續施用第二級毒
品部分判處有期徒刑八月，就其持有第二級毒品部分判處有期徒
刑二月，並定應執行刑為有期徒刑一年五月。上訴人所犯該案經
執行後，於九十三年十二月三十一日縮刑期滿等情，有台灣台南
地方法院九十二年度訴字第五五六號刑事判決、本院九十三年度
台非字第一六一號刑事判決及台灣高等法院被告全國前案紀錄表
在卷可稽。原判決事實欄記載：「甲○○曾於……九十二年間因
毒品案件，經台灣台南地方法院九十二年度訴字第五五六號案判
處有期徒刑一年五月……確定，於九十三年十二月三十一日縮短
刑期執行完畢」等情，理由欄卻稱：「被告（上訴人）於九十二
年間因毒品案件，經原審（台灣台南地方法院）九十二年度訴字
第五五六號案判處有期徒刑一年十月確定，於九十三年十二月三
十一日縮短刑期執行完畢，有台灣高等法院被告全國前案紀錄表
在卷可稽，於五年內再犯本件法定刑有期徒刑以上之罪，為累犯
，應分依刑法第四十七條規定，遞加重其刑」等語，關於上訴人
所犯前開案件經判處之有期徒刑刑期，事實欄之記載與理由內之
敘述固未儘一致，並與卷內資料不相符合，然徵諸上開卷附資料
所示，係顯然之誤寫，且原判決關於上訴人前開確定案件經執行
完畢之日期及據以認定本件上訴人係累犯既皆無誤，即不影響於
原判決全案情節及判決之本旨，得由原審以裁定更正，此項訴訟
程序之瑕疵，因顯然於判決之結果無影響，依刑事訴訟法第三百
八十條規定，自不得據為上訴第三審之理由。其上訴為違背法律
上之程式，應予駁回。又本院為法律審，且本件上訴不合法而應
從程序上予以駁回，其請求依刑法第五十九條規定酌減其刑，自
無從審酌。
據上論結，應依刑事訴訟法第三百九十五條前段，判決如主文。
中    華    民    國  九十五  年    五    月   十一   日
                      最高法院刑事第十一庭
                          審判長法官  謝  俊  雄
                                法官  陳  世  雄
                                法官  魏  新  和
                                法官  吳  信  銘
                                法官  徐  文  亮
      本件正本證明與原本無異
                                      書  記  官
中    華    民    國  九十五  年    五    月   十六   日
                                                    Ａ


司法院資訊處製作；財團法人民間司法改革基金會備份。
